臺灣彰化地方法院刑事判決
111年度易字第928號
公  訴  人  臺灣彰化地方檢察署檢察官
被      告  張世佑


上列被告因加重竊盜案件，經檢察官提起公訴（111年度偵字第1
1761號），本院依簡式審判程序判決如下：     
    主      文
張世佑犯侵入住宅竊盜罪，處有期徒刑柒月，未扣案之手提包壹
個及新臺幣壹佰陸拾元均沒收，於全部或一部不能沒收或不宜執
行沒收時，追徵其價額。     
    犯罪事實及理由
一、犯罪事實
    張世佑於民國111年6月26日中午12時15分許，騎乘車牌號碼
    000-0000號普通重型機車，行經沈貴尾位於彰化縣○○鄉○○路
    0段000巷00弄00號住處時，見無人在場，竟萌生意圖為自己
    不法所有之竊盜犯意，徒手打開未上鎖之大門，侵入住宅竊
    取沈貴尾放置在客廳之手提包1個及其內個人健保卡與身分
    證各1張、現金新臺幣(下同)160元，得手後，騎乘上開機車
    離去。
二、本案被告張世佑所犯係死刑、無期徒刑、最輕本刑為3年以
    上有期  徒刑以外之罪，其於準備程序就被訴事實為有罪之
    陳述，經本院告知簡式審判程序之旨，並聽取其與公訴人之
    意見後，本院認無不得或不宜改依簡式審判程序進行之處，
    爰依刑事訴訟法第273條之1第1項、第284條之1，裁定改行
    簡式審判程序。
三、認定上開犯罪事實之證據：　　　
　㈠被告於警詢、偵訊及本院準備程序與審理時之自白。　　　
　㈡證人即告訴人沈貴尾於警詢時之證述及指認犯罪嫌疑人紀錄
    表。
　㈢現場照片4張及監視器錄影畫面翻拍照片6張。
四、論罪科刑：
  ㈠核被告所為，係犯刑法第321條第1項第1款之侵入住宅竊盜罪
    。
  ㈡被告前因竊盜案件，經本院以105年度易字第1209號判決判處
    有期徒刑7月，上訴後由臺灣高等法院臺中分院以106年度上
    易字第123號判決上訴駁回確定（下稱前案），已於106年11
    月18日執行完畢，被告係累犯，且本案與前案罪質相符，有
    依刑法第47條第1項規定加重其刑必要等情，業經檢察官於
    本院審理時提出刑案資料查註紀錄表做為證據，並具體指出
    被告有何應依累犯加重之理由。本院審酌：被告前因侵入住
    宅竊盜案件，經前案判處罪刑確定，並執行完畢乙節，有臺
    灣高等法院被告前案紀錄表在卷可稽，是其前受有期徒刑執
    行完畢後，5年以內故意再犯本案有期徒刑以上之罪，為累
    犯，應可認定。而就最低本刑加重部分，本院審酌被告前案
    與本案罪質相符、侵害同種法益，且前另有多次竊盜犯行前
    科，竟猶仍再犯本件，足見被告對於刑罰之反應力薄弱，參
    酌大法官釋字第775號解釋意旨，認本案依累犯規定對被告
    加重最低本刑，並無其所受刑罰超過所應負擔罪責而致其人
    身自由因此遭受過苛之侵害情事，是應依刑法第47條第1項
    之規定加重其刑。
  ㈢爰以行為人之責任為基礎，審酌被告除上揭構成累犯之前科
    不重複審酌外，另有違反電信法、詐欺、強盜、施用毒品、
    妨害自由及多次竊盜之前科，素行非佳，有臺灣高等法院被
    告前案紀錄表在卷可稽，猶不知悔，率而竊取他人財物，顯
    見其法治觀念偏差，自我控制能力欠佳，且侵入住宅竊盜，
    除侵害他人財產法益外，對於他人居住安寧與安全，也造成
    相當之危害，自應嚴予非難；惟念其犯後坦承犯行，暨考量
    其犯罪動機、手段、所得財物之價值，及其自述教育程度為
    國中畢業，與父親一起種田、未婚、無小孩，與父親、妹妹
    同住，需扶養父親，其左手前因傷致難以施力，因而領有身
    心障礙證明（見本院卷第67、69頁）等一切情狀，量處如主
    文所示之刑。　
五、沒收：
  ㈠被告所竊得手提包1個、現金160元，為被告本案竊盜犯行之
    犯罪所得，雖均未扣案，仍應依刑法第38條之1第1項、第3
    項規定宣告沒收，於全部或一部不能沒收或不宜執行沒收時
    ，追徵其價額。　
  ㈡至於其竊得之健保卡及身分證各1張，因屬個人專屬物品，且
    被告供稱已丟棄，倘告訴人申請掛失、補發，原證件將失去
    功用，且該等物品之存在本身並不具刑法上之非難性，如仍
    予宣告沒收或追徵，恐徒增執行上人力、物力之勞費，已欠
    缺刑法上之重要性，爰依刑法第38條之2第2項規定，不予宣
    告沒收、追徵。
據上論斷，應依刑事訴訟法第273條之1第1項、第299條第1項前
段，刑法第321條第1項第1款、第47條第1項、第38條之1第1項前
段、第3項，刑法施行法第1條之1第1項，判決如主文。
本案經檢察官王銘仁提起公訴，檢察官黃智炫到庭執行職務。　
中    華    民    國   111    年    11    月    15    日
                  刑事第六庭    法  官  吳永梁
以上正本證明與原本無異。
如不服本判決應於收受判決後20日內向本院提出上訴書狀，並應
敘述具體理由。其未敘述上訴理由者，應於上訴期間屆滿後20日
內向本院補提理由書(均須按他造當事人之人數附繕本)「切勿逕
送上級法院」。
告訴人或被害人對於判決如有不服具備理由請求檢察官上訴者，
其上訴期間之計算係以檢察官收受判決正本之日期為準。
中　　華　　民　　國　　111 　年　　11　　月　　15　　日
                                書記官  黃碧珊
附錄本案論罪科刑法條全文：
中華民國刑法第321條
犯前條第1項、第2項之罪而有下列情形之一者，處6月以上5年以
下有期徒刑，得併科50萬元以下罰金：
一、侵入住宅或有人居住之建築物、船艦或隱匿其內而犯之。
二、毀越門窗、牆垣或其他安全設備而犯之。
三、攜帶兇器而犯之。
四、結夥三人以上而犯之。
五、乘火災、水災或其他災害之際而犯之。
六、在車站、港埠、航空站或其他供水、陸、空公眾運輸之舟、
    車、航空機內而犯之。
前項之未遂犯罰之。